# 业务划转

提问人：zhangCestbon 时间：2022-09-26 15:46:30
背景：母公司通过以资产及业务（构成业务）对非全资子公司进行增资，该部分资产和业务账面价值 2100 万元，评估价值 3000 万元；同时引入外部投资者投入 2000 ，持股比例分别为60%，40%。（即母公司原为100%控股，注入资产及业务和引入外部投资者持股比例变为60%）
基于上述理解：
①上述划拨业务对该子公司而言构成业务合并，子公司是业务合并的合并方。
被划入业务的子公司没有下层子公司，其是否还需要编制合并报表，是否需要对同一控制的企业合并进行模拟报表编制，如需要，是否需要对相关资产、业务进行模拟期初比较数据？
②假设构成同一控制下的业务合并，被划入业务的子公司的入账价值是以评估值还是原账面价值？如果以原账面价值入账，该部分资产、业务的评估价值如何体现在子公司的账面上，其账面价值为 2100 万元，将低于与外部投资者约定的注入资产价值。子公司的实收资本也无法与约定的注册资本匹配？
③对于划出业务的母公司是否可以理解为以业务换取股权的非货币性资产交换，假设构成商业实质，母公司是否应该按照评估值进行确认长投，评估值与账面价值的差额确认为资产处置收益，此时，母公司需要按照评估值对子公司开具发票，如②所述，子公司以原账面价值入账，这将与收到的发票金额不匹配等问题。？

回答人：chenyiwei
1 、被划入业务的子公司没有下层子公司，故不需要编制合并报表，也就不存在对其报表追溯调整前期比较数据的问题。被合并业务的资产、负债、损益自合并日起纳入其报表。
2 、既然是同一控制下的业务合并，则被划入业务的子公司的入账价值是按照相关资产、负债在母公司的原账面价值。子公司报表和母公司合并报表中均不体现评估增值。
建议将该子公司的实收资本确定为不超过【投入业务净资产的原账面价值+新股东出资额】的金额，再按商定的股权比例（60%：40%）确定各自的实收资本份额。
3 、假设构成商业实质，则母公司应该按照评估值进行确认长投，评估值与账面价值的差额确认为资产处置收益。
3 、

提问人：zhangCestbon 时间：2022-09-28 17:22:43
补充请教下陈版主：
①针对第二点，将【投入业务净资产的原账面价值+新股东出资额】的金额先确认实收资本，这样确认的实收资本和注册资本就一致了，也无法与约定的注册资本匹配。
②针对第三点，如②所述，子公司以原账面价值入账，这将与收到的发票金额不匹配，这个不匹配的发票是否会影响入账价值？是否会存在税务问题？

回答人：chenyiwei
1 、建议修改方案（减资）。这是会计处理与公司法规定冲突造成的，暂无好的解决方案。 2 、税务问题建议与主管税务机关沟通确认。